【裁判字號】    90,上易,413
【裁判日期】    900417
【裁判案由】    竊盜
【裁判全文】
臺灣高等法院高雄分院刑事判決    九十年度上易字第四一三號
    上訴人  台灣高雄地方法院檢察署檢察官
    被  告  甲○○
右上訴人因被告竊盜案件，不服台灣高雄地方法院八十九年度易字第四一０八號中華
民國八十九年十二月十三日第一審判決（起訴案號：台灣高雄地方法院檢察署八十九
年度偵字第一八七三八號、第一八九七０號），提起上訴（併辦案號：同署九十年度
偵字第二二七號），本院判決如左：
    主  文
原判決撤銷。
甲○○連續竊，處拘役肆拾日，如易科罰金，以佰元折算壹日。
    事  實
一、甲○○基於意圖為自己不法所有之概括犯意，先於民國八十九年八月二十日四時
    四十分許，在高雄市○○區○○街五十五巷十號前，見乙○○所有車號ＺＤ─三
    三五號營業小客車之車窗未關，乃徒手打開車門，竊取車內零錢十元四個、五元
    三個共計新台幣（下同）五十五元，得手後正欲離去時，為車主乙○○發現報警
    查獲，經移送檢察官訊問後飭回。甲○○復承前同一概括之犯意，於八十九年八
    月二十一日二十一時許（起訴書誤載為二十日二十一時二十分許），在高雄市○
    ○區○○街七十二巷口，趁李年豐所有車號ＲＱ─九二０五號自用小客車車門未
    上鎖之際，進入車內竊取財物，因見車內並無貴重財物，乃竊取車上之打火機一
    個置於口袋內，得手後，旋為李年豐發覺報警當場查獲。甲○○又承前同一之概
    括犯意，於同年十一月二十三日晚上十時許，在高雄市三民區○○○路二０九號
    前，以木片打開車門，進入陳正旻所有車號ＹＷ－五五０五號自小客車內，竊取
    陳正旻所有放置在車內之硬幣三十八元，得手後，經陳正旻之同事陸世祥發現，
    報警當場查獲。
二、案經高雄市政府警察局三民第一分局及高雄市政府警察局刑警大隊分別移送臺灣
    高雄地方法院檢察署檢察官偵查起訴及移送本院併案審理。
    理  由
一、右揭事實，業據被告甲○○於警偵訊及原審調查時坦承不諱，核與被害人乙○○
    、李年豐、陳正旻及證人陸世祥於警訊中指訴之情節相符，復有贓物認領保管收
    據三紙附卷可參，事證明確，犯行洵堪認定。
二、核被告所為，係犯刑法第三百二十條第一項竊罪。被告先後三次竊盜犯行，時
    間緊接，犯罪構成要件相同，顯係基於概括之犯意為之，為連續犯，應依刑法第
    五十六條之規定論以一罪，並加重其刑。併案部分（即被告竊取被害人陳正旻所
    有硬幣），雖未據公訴人起訴，然此部分與公訴人起訴部分，有連續犯關係，係
    裁判上一罪，本院自得併予審理。被告犯罪事證既明，原審予以論罪科刑，固非
    無見，惟查：(一)原審判決對於併案部分，未及審酌，容有未合。(二)刑法第四十一
    條業於九十年一月十日修正公布，將得易科罰金之犯罪，由犯最重本刑為三年以
    下有期徒刑以下之罪，修正為犯最重本刑為五年以下有期徒刑以下之罪，經比較
    新舊法結果，以新法對被告較有利，應適用修正後新法，本件被告所犯為最重本
    刑五年以下有期徒刑之竊盜罪，原判決科處拘役，符合上開修正後刑法第四十一
    條之規定，原判決未及比較適用，而未諭知易科罰金之標準，亦有未合。檢察官
    上訴意旨，指摘原判決不當，為有理由，自應由本院撤銷改判。爰審酌被告前有
    二次竊盜前科，均經判處罰金執行完畢，此有被告全國前案紀錄表可按，又連續
    三次犯竊盜罪，無悔改之意，惟念所竊財物價值不多，並均經被害人領回，未擴
    大損害範圍等一切情狀，量處如主文所示之刑，並諭知易科罰金之折算標準。
三、被告經合法傳喚，無正當理由不到庭，爰不待其陳述，逕行判決。
據上論斷，應依刑事訴訟法第三百七十一條、第三百六十九條第一項前段、第三百六
十四條、第二百九十九條第一項前段，刑法第二條第一項前段、第五十六條、第三百
二十條第一項、第四十一條第一項前段，罰金罰鍰提高標準條例第一條前段、第二條
，判決如主文。
本案經檢察官陳新慶到庭執行職務。
中    華    民    國      九十      年       四       月     十七   日
                              臺灣高等法院高雄分院刑事第六庭
                                  審判長法官  王憲義
                                        法官  張意聰
                                        法官  范惠瑩
右正本證明與原本無異。
不得上訴。
                                      書記官  馬蕙梅
中    華    民    國      九十      年       四       月    十八    日
附錄：本判決論罪科刑法條：
刑法第三百二十條第一項
意圖為自己或第三人不法之所有，而竊取他人之動產者，為竊盜罪，處五年以下有期
徒刑、拘役或五百元以下罰金。
                                                                        Ｄ


司法院資訊處製作；財團法人民間司法改革基金會備份。
